Inventaris van het archief van het Nederlands Beheersinstituut, beheersdossiers beginnend met de letter L
Nationaal Archief, Den Haag
- Serie 'Leeuw, G. de - Lei, G. van der'
  - Leferink, D.G., Doetinchem [DM 2630], ---
    Onderdeel van een omslag met meerdere dossiers. Deze omslag is aan te vragen via archiefinventaris 2.09.16.02, inventarisnummer 2729, ten name van Bertling, W.A.
  - Leferink, G.A., Enschede, 114713
  - Leferink, G.H., Enschede [WFV 4210], ---
    Onderdeel van een omslag met meerdere dossiers. Deze omslag is aan te vragen via archiefinventaris 2.09.16.03, inventarisnummer 5742, ten name van David, R.A.
  - Leferink, H., Deventer, 114716
  - Leferink, J., Emmen [PE11 1262], ---
  - Leferink, J., Gronau [WE 8409], ---
    Onderdeel van een omslag met meerdere dossiers. Deze omslag is aan te vragen via archiefinventaris 2.09.16.01, inventarisnummer 6488, ten name van Aschkenasy-Rothschild, E.S.
  - Leferink, J.H., Haaksbergen, 114714
  - Leferink, J.W., Enschede, 114717
  - Leferink, T.B.J., Haaksbergen, 114699
  - Leferink, T.B.J., Haaksbergen, 114718
  - Leferink-Elschot, B., Silvolde, 114697
  - Leferink-Elschot, B., Wisch [WFV 6680], ---
    Onderdeel van een omslag met meerdere dossiers. Deze omslag is aan te vragen via archiefinventaris 2.09.16.01, inventarisnummer 5870, ten name van Ahrendt, E.A.
  - Lefers, B., Diepenheim [PE34 100], ---
  - Lefers, G.J.J.H., Enschede, 114698
  - Lefers, G.J.J.H., Enschede, 114742
  - Lefevre, B., Zwanenburg, 114740
  - Lefevre, J.J., Middelburg, 114739
  - Leffering, A., Philadelphia, 114738
  - Leffering, A., San Bernandino [PD27 2435], ---
  - Leffers, H., Wilhelmshafen, 114734
  - Leffers, H.B., Tilburg, 114737
  - Leffers, J.P., Zandvoort, 114736
  - Leffers, M., Enschede [PD23 435], ---
  - Leffers, T.B., Zandvoort, 114735
  - Lefferstra, J.P., Stobbegat, 114930
  - Lefferstra, P., Wijckel, 114931
  - Lefferts, G., Den Ham, 114710
  - Lefferts, G.H., Heemstede, 114711
  - Leffler, W.E. [PE57 523], ---
    Onderdeel van een omslag met meerdere dossiers. Deze omslag is aan te vragen via archiefinventaris 2.09.16.02, inventarisnummer 4041, ten name van Bohten, A.J.F.M.
  - Leffman, L.F., London [WE 2710], ---
    Onderdeel van een omslag met meerdere dossiers. Deze omslag is aan te vragen via archiefinventaris 2.09.16.02, inventarisnummer 6131, ten name van Biesemann-Kleinker, A.F.
  - Leffman, L.F., London [WE 2993], ---
    Onderdeel van een omslag met meerdere dossiers. Deze omslag is aan te vragen via archiefinventaris 2.09.16.01, inventarisnummer 6156, ten name van Arnold, M.G.A.
  - Leffmann, E., Arnhem, 114933
  - Lefibure, A.J.M. [PD1 484], ---
  - Lefkovitz, R., Paris, 114934
  - Lefkowits, R., New York [PE1 3679], ---
    Onderdeel van een omslag met meerdere dossiers. Deze omslag is aan te vragen via archiefinventaris 2.09.16.01, inventarisnummer 3319, ten name van Aalderen, J.B. van
  - Lefler, W.E., Venlo, 114935
  - Lefler, W.E., Jena [PE57 560], ---
    Onderdeel van een omslag met meerdere dossiers. Deze omslag is aan te vragen via archiefinventaris 2.09.16.02, inventarisnummer 4042, ten name van Bruggeman-Kommer, M.
  - Lefmann, G., London, 114936
  - Lefor, K., New York, 198561
  - Lefort, J., Cleveland [WE 637], ---
  - Legacion de Mexico [PE2 490], ---
    Dit dossier betreft ook: Carmen & de Sendel; Hope & Co.; Jancke, H.; Raad voor het Rechtsherstel; Rosner, F.; Schill & Capadose
  - Legat, K.A., Driebergen, 114937
  - Legat, K.A., Driebergen [PD2 133], ---
    Onderdeel van een omslag met meerdere dossiers. Deze omslag is aan te vragen via archiefinventaris 2.09.16.02, inventarisnummer 4697, ten name van Baarda-Tietz, G.I. van
  - Legat, K.A., Driebergen [WFG 776], ---
    Onderdeel van een omslag met meerdere dossiers. Deze omslag is aan te vragen via archiefinventaris 2.09.16.03, inventarisnummer 5374, ten name van Cristofoli, A.V.
  - Lege, J.A. de, Rotterdam [DN 267], ---
    Onderdeel van een omslag met meerdere dossiers. Deze omslag is aan te vragen via archiefinventaris 2.09.16.01, inventarisnummer 2007, ten name van Alberdingk Thijm, E.
  - Legebeke, H.J.G., Haarlem, 114932
  - Legeer, M.R., Amsterdam, 114938
  - Legeler, P., Wilhelmshafen, 114939
  - Legeler, P. [PE4 456], ---
  - Legemaat, A., Baarn, 114940
  - Legemaat, W., Doorn, 114745
  - Legeman, F.K., Rotterdam, 114743
  - Legemann, C.E., Eindhoven, 114744
  - Legendal, G., Odoorn [PE11 1029], ---
    Onderdeel van een omslag met meerdere dossiers. Deze omslag is aan te vragen via archiefinventaris 2.09.16.02, inventarisnummer 2452, ten name van Biersteker, D.J.
  - Legendal, L., Valhte, 114733
  - Leger des Heils, Het, Bussum, 114748
  - Leger des Heils, Het Stichting [WP 1685], ---
  - Leger, C., Hagenau, 114732
  - Leger, I., Amsterdam, 114746
  - Leger, I., Amsterdam [PD1 1373], ---
  - Leger, L., Amsterdam, 114747
  - Legerman, A., Amsterdam, 114755
  - Legerman, D., Amsterdam, 114753
  - Legerman, D., Amsterdam, 114754
  - Legerman, I.F., Naarden, 114752
  - Legerman, L., Amsterdam, 114751
  - Legerstee, A.W., Hilversum, 114750
  - Legerstee, A.W. [PE36 35], ---
    Onderdeel van een omslag met meerdere dossiers. Deze omslag is aan te vragen via archiefinventaris 2.09.16.02, inventarisnummer 3580, ten name van Blanken-Donker, M.
  - Legerstee, W.V., Rotterdam, 114749
  - Leget, J.N., Amsterdam, 114756
  - Leget, K.D.J.N., Amsterdam, 114757
  - Legewie, E., Maastricht, 114758
  - Leggelo, M.H. van, Slochteren, 114759
  - Legger, A.H., Groningen [PE27 2323], ---
    Onderdeel van een omslag met meerdere dossiers. Deze omslag is aan te vragen via archiefinventaris 2.09.16.02, inventarisnummer 3415, ten name van Blomsma, M.
  - Legger-Reinders, J., Markelo, 114765
  - Legger-Reinders, J., Oldenzaal [PE23 2217], ---
    Onderdeel van een omslag met meerdere dossiers. Deze omslag is aan te vragen via archiefinventaris 2.09.16.05, inventarisnummer 2595, ten name van Gorkum-Moerdijk, M. van
  - Legierse, J., Delft, 114764
  - Legierse, J., Delft [PE15 46], ---
  - Legler, J.K., De Bilt, 114763
  - Legler, J.K., De Bilt [PE54 3918], ---
  - Legler-Muller, M., Kunzelsau am Kocher, 114762
  - Legner, A.R., Zaandam, 114761
  - Legni, J.G., Utrecht [PE54 1155], ---
    Onderdeel van een omslag met meerdere dossiers. Deze omslag is aan te vragen via archiefinventaris 2.09.16.02, inventarisnummer 3955, ten name van Bleyenberg, A.J.
  - Legra, P., Rotterdam [DM 11], ---
    Onderdeel van een omslag met meerdere dossiers. Deze omslag is aan te vragen via archiefinventaris 2.09.16.01, inventarisnummer 2641, ten name van Aikens, A.
  - Legrand, M., Hilversum, 114760
  - Legrand, M., Hilversum [PD36 207], ---
    Onderdeel van een omslag met meerdere dossiers. Deze omslag is aan te vragen via archiefinventaris 2.09.16.02, inventarisnummer 5039, ten name van Bent-Jonges, C. van der
  - Legro, A.P.M., Groenlo, 114719
  - Legro, M.A.J.P., Groenlo, 114720
  - Legters, G.W., Halle, 114721
  - Legters, H.J., Zelhem, 114775
  - Legters, H.J., Zelhem [PD17 28], ---
    Onderdeel van een omslag met meerdere dossiers. Deze omslag is aan te vragen via archiefinventaris 2.09.16.01, inventarisnummer 4921, ten name van Aalderink, H.
  - Legue, J., Hilversum, 114776
  - Legue, L., Hilversum, 114844
  - Legumex NV, Rotterdam, 114845
  - Lehahn, C., Nieuwenhagen, 114843
  - Lehahn, C.J., D [PE68 390], ---
    Onderdeel van een omslag met meerdere dossiers. Deze omslag is aan te vragen via archiefinventaris 2.09.16.04, inventarisnummer 4445, ten name van Fox-Boels, M.
  - Lehahn, G.J., Aachen, 114842
  - Lehahn, J., Nieuwenhagen, 114724
  - Lehahn, T., Nieuwenhagen, 114722
  - Lehahn, W., Waubach, 114723
  - Lehahn, W., Ubach over Worms [WFV 7700-85], ---
    Onderdeel van een omslag met meerdere dossiers. Deze omslag is aan te vragen via archiefinventaris 2.09.16.02, inventarisnummer 6011, ten name van Baks, H.
  - Lehahn-Hansen, M.G.H., Nieuwenhagen [WFV 5123], ---
    Onderdeel van een omslag met meerdere dossiers. Deze omslag is aan te vragen via archiefinventaris 2.09.16.03, inventarisnummer 5789, ten name van Degens, H.
  - Lehbrink, A., Aachen, 114725
  - Lehenner, C.A.M., Voorburg, 114726
  - Lehmacher, F., Egmond aan Zee [WFV 2306], ---
    Onderdeel van een omslag met meerdere dossiers. Deze omslag is aan te vragen via archiefinventaris 2.09.16.03, inventarisnummer 5653, ten name van Diaz-van der Goot, A.
  - Lehmacher, J., Köln, 114727
  - Lehman, A., Amsterdam, 114768
  - Lehman, F., Maastricht, 114729
  - Lehman, F., Nijmegen [PD10 995], ---
  - Lehman, G.E., Velp, 114728
  - Lehman, G.E., Velp [WFV 2524], ---
    Onderdeel van een omslag met meerdere dossiers. Deze omslag is aan te vragen via archiefinventaris 2.09.16.03, inventarisnummer 5651, ten name van Cochi, H.K. (Boekbinderij)
  - Lehman, G.J., Arnhem, 114730
  - Lehman, H.L.T., Zeist, 114821
  - Lehman, H.R., Heer, 114731
  - Lehman, K.E.M., Bloemendaal, 114789
  - Lehman, P., Heemstede, 114767
  - Lehman, P.O., Göppingen [WE 5845], ---
    Onderdeel van een omslag met meerdere dossiers. Deze omslag is aan te vragen via archiefinventaris 2.09.16.04, inventarisnummer 6341, ten name van Ertelli, P.
  - Lehman-Boeb, W.K., Rotterdam, 114778
  - Lehman-Heleritz, A.S.E., Naarden [PE36 2707], ---
  - Lehman-Hop, J., Elst [WN 430], ---
  - Lehmann & Co., NV, Amsterdam, 114791
  - Lehmann, A., Jeruzalem, 198562
  - Lehmann, A., Bad Kreuznach [PE67 6277], ---
    Onderdeel van een omslag met meerdere dossiers. Deze omslag is aan te vragen via archiefinventaris 2.09.16.02, inventarisnummer 4422, ten name van Bakel-van der Donk, J. van
  - Lehmann, A.S., Sydney, 114769
  - Lehmann, A.W., Rostock [KLP 488], ---
    Onderdeel van een omslag met meerdere dossiers. Deze omslag is aan te vragen via archiefinventaris 2.09.16.01, inventarisnummer 4508, ten name van Adami, M.O.C.
  - Lehmann, B., Buenos Aires [PE67 5778], ---
  - Lehmann, B.W., Wassenaar [WFG 1856], ---
    Onderdeel van een omslag met meerdere dossiers. Deze omslag is aan te vragen via archiefinventaris 2.09.16.02, inventarisnummer 5430, ten name van Borchers-Zoethout, C.J.
  - Lehmann, C.P., Hilversum, 114771
  - Lehmann, C.P., Hilversum [WFV 748], ---
  - Lehmann, C.P. van der, Hilversum [PE36 2880], ---
    Onderdeel van een omslag met meerdere dossiers. Deze omslag is aan te vragen via archiefinventaris 2.09.16.02, inventarisnummer 3641, ten name van Bayerthal, A.
  - Lehmann, C.V., New York [WE 7915], ---
    Onderdeel van een omslag met meerdere dossiers. Deze omslag is aan te vragen via archiefinventaris 2.09.16.02, inventarisnummer 6448, ten name van Bienko-Scheurich, F.
  - Lehmann, E., Saalhausen [WE 206], ---
    Onderdeel van een omslag met meerdere dossiers. Deze omslag is aan te vragen via archiefinventaris 2.09.16.03, inventarisnummer 5948, ten name van Dittberner, P.
  - Lehmann, E.A., Naarden, 114772
  - Lehmann, F., Amsterdam, 114773
  - Lehmann, F., Amberg [WE 6187], ---
    Onderdeel van een omslag met meerdere dossiers. Deze omslag is aan te vragen via archiefinventaris 2.09.16.05, inventarisnummer 6360, ten name van Glass, L.A.
  - Lehmann, F., Wuppertal [PE67 4912], ---
  - Lehmann, F.D., Rio de Janeiro [WE 459], ---
    Onderdeel van een omslag met meerdere dossiers. Deze omslag is aan te vragen via archiefinventaris 2.09.16.04, inventarisnummer 5958, ten name van Fijnand en van Eyen, Fa.
  - Lehmann, G., Rotterdam, 114774
  - Lehmann, G.E., Velp [PE10 1087], ---
  - Lehmann, G.P., Bunde [PE67 1198], ---
    Onderdeel van een omslag met meerdere dossiers. Deze omslag is aan te vragen via archiefinventaris 2.09.16.02, inventarisnummer 4157, ten name van Bult, G.M.H.
  - Lehmann, H., Lübeck, 114822
  - Lehmann, H., Lübeck, 114823
  - Lehmann, H., Hamburg [PE67 1665], ---
    Onderdeel van een omslag met meerdere dossiers. Deze omslag is aan te vragen via archiefinventaris 2.09.16.02, inventarisnummer 4178, ten name van Bauer, G.
  - Lehmann, H., Tel Aviv [WE 7101], ---
  - Lehmann, H.P., Den Haag, 114820
  - Lehmann, H.W., Elst, 114819
  - Lehmann, H.W., Elst [WFV 2897], ---
    Onderdeel van een omslag met meerdere dossiers. Deze omslag is aan te vragen via archiefinventaris 2.09.16.01, inventarisnummer 5673, ten name van Aschenbrand-Hecht, B.
  - Lehmann, J.N.H., Naarden, 114818
  - Lehmann, J.N.H., Naarden [WFV 33], ---
  - Lehmann, J.P., Rotterdam, 114817
  - Lehmann, J.P., Rotterdam [WFR 240], ---
    Onderdeel van een omslag met meerdere dossiers. Deze omslag is aan te vragen via archiefinventaris 2.09.16.05, inventarisnummer 5491, ten name van Goldfarb, E.
  - Lehmann, K., Griesheim, 114790
  - Lehmann, K., Ilpendam, 114824
  - Lehmann, K., Hengelo, 114825
  - Lehmann, K., Bloemendaal [WFV 143], ---
    Onderdeel van een omslag met meerdere dossiers. Deze omslag is aan te vragen via archiefinventaris 2.09.16.04, inventarisnummer 5531, ten name van Ebeling, K.F.H.
  - Lehmann, K., Dübern [PE10 1159], ---
    Onderdeel van een omslag met meerdere dossiers. Deze omslag is aan te vragen via archiefinventaris 2.09.16.02, inventarisnummer 2316, ten name van Bachofner, C.
  - Lehmann, K., Hengelo [PE23 1842], ---
    Onderdeel van een omslag met meerdere dossiers. Deze omslag is aan te vragen via archiefinventaris 2.09.16.06, inventarisnummer 2584, ten name van Hieronyms-Muss, A.
  - Lehmann, K.A., Lutry [WE 18], ---
  - Lehmann, L., Amsterdam, 114788
  - Lehmann, L.M., Amsterdam, 114787
  - Lehmann, M., Amsterdam, 114766
  - Lehmann, M., Detroit [WE 2449], ---
    Onderdeel van een omslag met meerdere dossiers. Deze omslag is aan te vragen via archiefinventaris 2.09.16.02, inventarisnummer 6115, ten name van Brinckmann, E.
  - Lehmann, M.B.W., Utrecht [DM 1043], ---
    Onderdeel van een omslag met meerdere dossiers. Deze omslag is aan te vragen via archiefinventaris 2.09.16.02, inventarisnummer 2677, ten name van Bahr-Canter, L.
  - Lehmann, O., Baarle-Nassau [DN 1069], ---
    Onderdeel van een omslag met meerdere dossiers. Deze omslag is aan te vragen via archiefinventaris 2.09.16.01, inventarisnummer 2035, ten name van Adviesbureau voor Arbeid in het Buitenland
    Dit dossier betreft ook: Nederlandsche Spoorwegen
  - Lehmann, O.F., 114785
  - Lehmann, O.R.M., Baarle-Nassau, 114784
  - Lehmann, R., Sanderstead, 114782
  - Lehmann, R., Amsterdam, 114783
  - Lehmann, R., London [WE 1779], ---
    Onderdeel van een omslag met meerdere dossiers. Deze omslag is aan te vragen via archiefinventaris 2.09.16.02, inventarisnummer 6056, ten name van Bacharach, S.S.
  - Lehmann, R., Sanderstaed [WE 1814], ---
    Onderdeel van een omslag met meerdere dossiers. Deze omslag is aan te vragen via archiefinventaris 2.09.16.01, inventarisnummer 6058, ten name van Anzilotti, D.
  - Lehmann, R.G., Bussum, 114781
  - Lehmann, R.J., Amsterdam, 114786
  - Lehmann, W.R., Framingham-Centre, 114780
  - Lehmann, W.R., Massachusetts [WE 2037], ---
    Onderdeel van een omslag met meerdere dossiers. Deze omslag is aan te vragen via archiefinventaris 2.09.16.02, inventarisnummer 6083, ten name van Blanckenstein, G.G.
  - Lehmann-Bacharach, E., Amsterdam, 114779
  - Lehmann-Bacharach, E., Amsterdam [PE1 1992], ---
    Onderdeel van een omslag met meerdere dossiers. Deze omslag is aan te vragen via archiefinventaris 2.09.16.02, inventarisnummer 3273, ten name van Bloemen & Martens
  - Lehmann-Graft, S.M., Nvrten Hardenburg [DS 4626], ---
    Onderdeel van een omslag met meerdere dossiers. Deze omslag is aan te vragen via archiefinventaris 2.09.16.02, inventarisnummer 3115, ten name van Bisterveld, J.
  - Lehmann-Kopke, A., Whitton [WE 1817], ---
  - Lehmann-Loewenberg, A., Jerusalem [WE 2838], ---
    Onderdeel van een omslag met meerdere dossiers. Deze omslag is aan te vragen via archiefinventaris 2.09.16.01, inventarisnummer 6146, ten name van Aghion-Tilche, E.
  - Lehmann-Mahne, M. [KLP 599], ---
    Onderdeel van een omslag met meerdere dossiers. Deze omslag is aan te vragen via archiefinventaris 2.09.16.01, inventarisnummer 4512, ten name van Asher, F.P.
  - Lehmann-Mahne, M., Düsseldorf [WE 2162], ---
  - Lehmann-Meij, M., Schönebeck [WE 4539], ---
    Onderdeel van een omslag met meerdere dossiers. Deze omslag is aan te vragen via archiefinventaris 2.09.16.03, inventarisnummer 6251, ten name van De Pastorie
  - Lehmann-Musseler, K., Rotterdam, 114792
  - Lehmann-Opitz, E., Enschede [WE 135], ---
    Onderdeel van een omslag met meerdere dossiers. Deze omslag is aan te vragen via archiefinventaris 2.09.16.02, inventarisnummer 5935, ten name van Battagion-de Jonge, W.N.H.
  - Lehmann-Schroder, O., 114793
  - Lehmanns Verlag, J.F., München [DS 5666], ---
    Onderdeel van een omslag met meerdere dossiers. Deze omslag is aan te vragen via archiefinventaris 2.09.16.02, inventarisnummer 3220, ten name van Banken (Vijandelijk Vermogen)
  - Lehmenn, S., El Paso [WE 3828], ---
    Onderdeel van een omslag met meerdere dossiers. Deze omslag is aan te vragen via archiefinventaris 2.09.16.03, inventarisnummer 6203, ten name van Dreger-van Erven, D.
  - Lehment, F. (Jamaica Import Maatschappij) NV, Kiel [DS 3774], ---
    Onderdeel van een omslag met meerdere dossiers. Deze omslag is aan te vragen via archiefinventaris 2.09.16.02, inventarisnummer 3040, ten name van Bautz, J. Fa.
  - Lehmhaus, E.H., Amsterdam, 114794
  - Lehmhaus, J.M., Amsterdam, 114795
  - Lehmhecker, J., Sinzenich [WE 5314], ---
  - Lehmhuhl, J., Leeuwarden [WFG 1444], ---
    Onderdeel van een omslag met meerdere dossiers. Deze omslag is aan te vragen via archiefinventaris 2.09.16.03, inventarisnummer 5415, ten name van Durkop, I.E.T.
  - Lehmkuhl, J., Voorburg, 114796
  - Lehmkuhl, M., Rijswijk, 114797
  - Lehmkul-Wittmers, M., Recklinghausen [PE67 4242], ---
    Onderdeel van een omslag met meerdere dossiers. Deze omslag is aan te vragen via archiefinventaris 2.09.16.01, inventarisnummer 4314, ten name van Andrews, L.P.
  - Lehmpfuhl, B.J., Den Haag, 114798
  - Lehmpfuhl, D.J.O., Den Haag, 114799
  - Lehmpfuhl, D.J.O., Den Haag, 114862
  - Lehmpfuhl, T.M., Den Haag, 114816
  - Lehmpfuhl, U.H.O., Den Haag, 114815
  - Lehnart-Kouw, J.L., Den Haag, 114814
  - Lehne, H., Hannover [PE67 4901], ---
  - Lehnekering, A.G., Rotterdam, 114836
  - Lehnen, E., Heinsberg [PE68 391], ---
  - Lehnen, F., Schaesberg, 114813
  - Lehnen, F., Schaesberg [WFV 6187], ---
    Onderdeel van een omslag met meerdere dossiers. Deze omslag is aan te vragen via archiefinventaris 2.09.16.03, inventarisnummer 5847, ten name van Chudaska, E.
  - Lehnen, H., Schaesberg, 114812
  - Lehnen, H., Amersfoort [PE67 6235], ---
    Onderdeel van een omslag met meerdere dossiers. Deze omslag is aan te vragen via archiefinventaris 2.09.16.05, inventarisnummer 4421, ten name van Gervais, C.
  - Lehnen, H., Schaesberg [WFV 6113], ---
    Onderdeel van een omslag met meerdere dossiers. Deze omslag is aan te vragen via archiefinventaris 2.09.16.05, inventarisnummer 5842, ten name van Gottschild, P.F.
  - Lehnen, J., Heinsberg, 114809
  - Lehnen, J., Heinsberg, 114810
  - Lehnen, J., Heinsberg, 114811
  - Lehnen, J., Heinsberg [PE68 393], ---
  - Lehnen, K., Utrecht, 114808
  - Lehnen, L., Weert, 114807
  - Lehnen, L., Roermond [PE57 649], ---
  - Lehnen, M.A., Voorschoten, 114806
  - Lehnen, M.A., Voorschoten [WFV 889], ---
    Onderdeel van een omslag met meerdere dossiers. Deze omslag is aan te vragen via archiefinventaris 2.09.16.04, inventarisnummer 5569, ten name van Ehberts, E.G.
  - Lehnen, W., Ubach, 114805
  - Lehnen-Franssen, W., Bracht [WE 2422], ---
    Onderdeel van een omslag met meerdere dossiers. Deze omslag is aan te vragen via archiefinventaris 2.09.16.03, inventarisnummer 6111, ten name van Cohen, L.A.
  - Lehner, A., Amsterdam, 114803
  - Lehner, E. [PE10 1150], ---
  - Lehner, E.L., London, 114804
  - Lehner, E.L., London [WE 1752], ---
    Onderdeel van een omslag met meerdere dossiers. Deze omslag is aan te vragen via archiefinventaris 2.09.16.03, inventarisnummer 6055, ten name van Daub-Hooghoudt, G.
  - Lehnert, G.J., Eygelshoven, 114802
  - Lehnert, K.H., Roding Bayern, 114801
  - Lehnharde, G.E.A., Düsseldorf [PE10 1134], ---
  - Lehnhardt, G.E.A., Düsseldorf, 114800
  - Lehnhardt, J.L., Rotterdam [WFR 777], ---
    Onderdeel van een omslag met meerdere dossiers. Deze omslag is aan te vragen via archiefinventaris 2.09.16.02, inventarisnummer 5519, ten name van Begemann-Haukenfrers, M.
  - Lehnhardt, K.E., Den Haag, 114838
  - Lehnhoff, E.W., Arnhem, 114839
  - Lehning, H.W.M., Velp, 114837
  - Lehnkering & Co. NV, Rotterdam, 114828
  - Lehnkering AG, Duisburg [DS 3628], ---
  - Lehnkering, A.G., Duisburg, 114827
  - Lehnkering, A.G., Duisburg, 114834
  - Lehnkering-Bottler, G.T.M.E., Otterlo, 114835
  - Lehourant, J., Laurensberg [WE 1269], ---
    Onderdeel van een omslag met meerdere dossiers. Deze omslag is aan te vragen via archiefinventaris 2.09.16.02, inventarisnummer 6035, ten name van Bluml, M.T.
  - Lehr, G.J. van der, IJmuiden [PE28 3990], ---
    Onderdeel van een omslag met meerdere dossiers. Deze omslag is aan te vragen via archiefinventaris 2.09.16.05, inventarisnummer 3491, ten name van Gruyter, J. de
  - Lehr, K.E. [KLP 732], ---
    Onderdeel van een omslag met meerdere dossiers. Deze omslag is aan te vragen via archiefinventaris 2.09.16.02, inventarisnummer 4521, ten name van Bauer, L.
  - Lehr, O.E., Driebrgen [PE67 2978], ---
    Onderdeel van een omslag met meerdere dossiers. Deze omslag is aan te vragen via archiefinventaris 2.09.16.01, inventarisnummer 4244, ten name van Altherr-van Kempen, C.H.
  - Lehr, R.R., Vaals, 114829
  - Lehr, W., Den Haag, 114830
  - Lehr-Gobel, M., Den Haag [DS 4235], ---
    Onderdeel van een omslag met meerdere dossiers. Deze omslag is aan te vragen via archiefinventaris 2.09.16.06, inventarisnummer 3077, ten name van Herms & Co., Fa.
  - Lehre-Slaghuis, H.J., Nordhorn, 114832
  - Lehre-Slaghuis, H.J., Nordhorn [PE67 2918], ---
    Onderdeel van een omslag met meerdere dossiers. Deze omslag is aan te vragen via archiefinventaris 2.09.16.01, inventarisnummer 4238, ten name van Arends-Slaghuis, B.
    Dit dossier betreft ook: Arends-Slaghuis, B.
  - Lehrer, E.R., Sevenum, 114833
  - Lehrer, F., Düsseldorf [PE67 5456], ---
    Onderdeel van een omslag met meerdere dossiers. Deze omslag is aan te vragen via archiefinventaris 2.09.16.06, inventarisnummer 4379, ten name van Hahnel, A.
  - Lehrer, S., Amsterdam, 114903
  - Lehrer-Janssen, M.J.G., Sevenum, 114831
  - Lehrerbildungsenstalt Niederlande, Heer, 114840
  - Lehrfeld, O., Kerkrade, 117713
  - Lehritter-Munster, Amsterdam, 114841
  - Lehrmann, H., Wassenaar, 114846
  - Lehrmann, H. [PE68 153], ---
  - Lehrmann, I., Rotterdam, 114847
  - Lehrs, K., Amsterdam, 114848
  - Lehsmann, A., Brunswijk, 114849
  - Lei, G. van der, Usquert, 114850
- Serie 'Lei, G. van der - Leppers Fabrieken NV (V)'
  - Lei, G. van der, Usquert [PD27 888], ---
    Onderdeel van een omslag met meerdere dossiers. Deze omslag is aan te vragen via archiefinventaris 2.09.16.02, inventarisnummer 4982, ten name van Bosma, J.
  - Lei, H. van de, Usquert [PD27 626], ---
    Onderdeel van een omslag met meerdere dossiers. Deze omslag is aan te vragen via archiefinventaris 2.09.16.02, inventarisnummer 4975, ten name van Boddema, A.
  - Lei, H. van der, Usquert, 114851
  - Lei-Kooistra, E. van der, Leeuwarden, 114852
  - Leib, E., Amsterdam, 114853
  - Leib, S., Amsterdam, 114855
  - Leib, W.B., Petropolis [WE 4777], ---
    Onderdeel van een omslag met meerdere dossiers. Deze omslag is aan te vragen via archiefinventaris 2.09.16.06, inventarisnummer 6269, ten name van Hess, D.
  - Leib-Furstenwalde, M.A., Bergen Belsen, 114854
  - Leib-furstenwalde, M.A., Bergen [WE 7784], ---
    Onderdeel van een omslag met meerdere dossiers. Deze omslag is aan te vragen via archiefinventaris 2.09.16.01, inventarisnummer 6441, ten name van Abrahams, L. GmbH
  - Leib-Reindorp, E., Amsterdam, 114856
  - Leibbrand, C., Den Haag, 114857
  - Leibbrand, J., Amsterdam, 114859